【裁判字號】    96,交聲,1925
【裁判日期】    970122
【裁判案由】    交管條例聲異
【裁判全文】
臺灣板橋地方法院交通事件裁定        96年度交聲字第1925號
原處分機關  交通部公路總局臺北區監理所板橋監理站
異  議  人  甲○○
                      樓
上列受處分人即異議人因違反道路交通管理處罰條例案件，對於
交通部公路局臺北區監理所板橋監理站於民國96年11月27日所為
之板監裁字第裁41-C00000000號裁決處分，聲明異議，本院裁定
如下：
    主  文
異議駁回。
    理  由
一、原處分意旨略以：受處分人即異議人甲○○騎乘6HG-377 號
    重型機車，於96年10月16日下午3 時48分許，行經臺北縣板
    橋市○○○路與館前西路口，因「闖紅燈」經台北縣政府警
    察局板橋分局以北縣警交字第C00000000 號違反道路交通管
    理事件通知單，當場舉發違反道路交通管理處罰條例第53條
    第1 項「闖紅燈（左轉）」之規定，裁罰新臺幣1800元，並
    記違規點數3 點等語。
二、異議意旨略以：異議人於96年10月16日下午3 時40分騎乘機
    車，由板橋市○○○路左轉南門街，當時號誌係綠燈，異議
    人前面有二輛機車要左轉，伊係尾隨該二輛機車左轉，待左
    轉後騎行約50公尺，遇到紅燈停下來等紅燈（南門街與府中
    路交叉口），突然通道旁邊有人的聲音，伊轉頭看到一位警
    察騎車靠近伊，另有一位警察騎另一輛機車跟隨在後，稱伊
    剛剛闖紅燈，但伊回答說伊前面有二輛機車左轉，伊係尾隨
    他們一起左轉，且當時是綠燈，警察說只有看到伊一輛機車
    左轉，並沒有看到前面有什麼機車左轉，這和我所發生的事
    情不符，為此提出異議云云。
三、按汽車駕駛人，行經有燈光號誌管制之交岔路口闖紅燈者，
    處新臺幣（下同）1800元以上，5400元以下罰鍰，汽車駕駛
    人並記違規點數3 點，道路交通管理處罰條例第53條第1 項
    、第63條第1 項第3 款分別定有明文。
四、查本件異議人前開之違規行為，有台北縣政府警察局板橋分
    局舉發違反道路交通管理事件通知單及交通部公路局臺北區
    監理所板橋監理站於96年11月27日所為之板監裁字第裁41-C
    00000000號裁決書各1 紙附卷可證。異議人雖否認有本件違
    規行為，並以前開情詞置辯。惟異議人確於前開時、地有前
    揭之違規事實，業據證人即本件舉發之員警林金裕於本院審
    理中到庭證稱：我們當天是執行巡邏勤務，並非定點巡邏，
    是行經南雅南路與館前西路口，異議人直接從館前西路直接
    左轉南門街，並沒有待轉，因為我們巡邏機車是停在館前西
    路等紅燈，而異議人是從對向館前西路過來，但因為該路口
    為紅燈，異議人就直接轉入南門街。（問：異議人所騎乘機
    車是否有到南雅南路待轉？）沒有，就直接是在館前西路紅
    燈時，異議人就直接左轉南門街。（問：如何攔下異議人？
    ）就是看到異議人違規時，就從後方攔下異議人車輛，距離
    原來路口約有兩、三百公尺。（問：對於異議人異議意旨稱
    前方有兩台機車？）沒有，當時就只有異議人的機車。（問
    ：當時異議人在館前西路時，是否能判斷是否已經紅燈，還
    是剛轉換之時，異議人通過路口？）當時我們車輛都已經在
    停等紅燈，異議人的車輛是過了幾秒後，才左轉南門街的。
    （問：所以確定異議人左轉時，不是綠燈？）是的，我可以
    確定不是綠燈等語明確，再參諸警員當庭所提出之現場照片
    2 幀及現場圖所示，依警員所述其等於取締異議人前之停等
    位置，確可清楚看見異議人左轉之路口即館前西路之號誌情
    形無誤，則警員應無誤認之可能，況且交通警員製單舉發違
    反道路交通管理處罰條例所列之違規行為，係公務員基於職
    務上權力，依法就特定之具體事件所為具公法上效果之單方
    行政行為，基於公務員為公法上行為具有公信力之原則，該
    行政處分當可被推定為真正，本此公信原則，立法者乃賦予
    行政機關制定違反道路交通事件統一裁罰標準及處理細則，
    使執勤警員得當機處分以達其維護交通秩序、安全之行政目
    的。而證人林金裕對異議人闖紅燈之違規情形與舉發經過均
    能詳為陳述，細繹其證述內容並無前後矛盾或與事理不符而
    存有瑕疵之處，審酌其與異議人並不相識而無嫌隙，應無甘
    冒偽證罪刑責風險而設詞構陷異議人之理，堪信係據實以陳
    。至其雖辯稱係跟隨前面二輛機車左轉，當時係綠燈云云，
    惟其於通過路口時號誌已轉換為紅燈，已據證人警員證述在
    卷，而本件異議人既未能提出任何關於舉發不實之事證，復
    查無任何證據足資證明執勤員警有何捏造事實違法取締之不
    法情事，證人本於維護交通秩序、安全職責所為之舉發，自
    應受到合法、正確之推定，而得據以認定異議人上開違規之
    事實。因之本件異議人所為之異議，尚難憑採，是本件原處
    分機關就異議人之「駕車行經有燈光號誌管誌之交岔路口闖
    紅燈」行為，援引道路交通管理處罰條例第53條第1 項及第
    63條第1 項第3 款規定，裁處異議人罰鍰1800元，並予記違
    規點數3 點，核無違法或不當，異議人聲明異議為無理由，
    應予駁回。
五、據上論斷，應依道路交通案件處理辦法第19條裁定如主文。
中    華    民    國    97    年    1     月    22    日
                      交通法庭  法  官  徐蘭萍
上列正本證明與原本無異。
如不服本裁定，應於裁定送達後五日內敘明抗告理由，向本院提
出抗告狀。
                                書記官  莊川億
中    華    民    國    97    年    1     月    23    日


司法院資訊處製作；財團法人民間司法改革基金會備份。
